臺灣士林地方法院民事裁定
111年度小上字第104號
上  訴  人  陳○○ 
法定代理人  陳泓熹  
            謝嫚蔆  
被上訴人    林超鴻  
上列當事人間請求侵權行為損害賠償（交通）事件，上訴人對於
民國111年7月11日本院內湖簡易庭111年度湖小字第495號第一審
判決提起上訴，本院裁定如下：
    主  文
一、上訴駁回。
二、第二審訴訟費用新臺幣壹仟伍佰元由上訴人負擔。
    理  由
一、按關於請求給付金錢或其他代替物或有價證券之訴訟，其標
    的金額或價額在新臺幣（下同）10萬元以下者，適用小額程
    序；對於小額訴訟之第一審裁判之上訴或抗告，非以其違背
    法令為理由不得為之，民事訴訟法第436條之8第1項、第436
    條之24第2項分別定有明文。又對於小額程序之第一審判決
    提起上訴，其上訴狀內應記載上訴理由，表明原判決所違背
    之法令及其具體內容，暨依訴訟資料可認為原判決有違背法
    令之具體事實，同法第436條之25亦定有明文。準此，對於
    小額訴訟提起第二審上訴，上訴狀應就原判決如何違背法令
    為具體之指摘，並揭示該法規之條項或其內容，若係成文法
    以外之法則，應揭示該法則之旨趣，倘為司法院解釋，則應
    揭示該解釋之字號或其內容，或揭示合於當然違背法令之事
    實，上訴狀如未依此項方法表明者，即難認為已對原判決之
    違背法令有具體之指摘，不得謂已合法表明上訴理由，應認
    其上訴為不合法。
二、本件訴訟標的金額為10萬元以下，原審依小額訴訟程序審理
    ，上訴人對於該小額訴訟第一審判決不服，於民國111年7月
    29日提起本件上訴。上訴意旨略以：伊於109年4月13日9時3
    分許，搭乘伊母親騎乘之機車行經新北市○○區○○路000000號
    燈桿前時，突遭被上訴人駕駛之汽車撞擊而人車倒地，伊當
    因此受到驚嚇，又擔憂母親於車禍中所受傷勢，引發夢魘、
    無助、焦慮、退縮等創傷後壓力症候群症狀，是被上訴人之
    過失行為與伊所受傷害間自有相當因果關係，爰依法提起本
    件上訴，請求廢棄原判決等語。經核上訴人之上訴理由，均
    係就原審所為事實認定、證據取捨之範疇加以爭執，並未具
    體指摘原判決如何違背法令，亦未表明原判決所違背之法令
    及其具體內容，暨依訴訟資料可認為原判決有違背法令之具
    體事實，揆諸上開規定及說明，難認已合法表明上訴理由。
    從而，本件上訴為不合法，應予駁回。並依職權確定本件上
    訴人應負擔之訴訟費用額為1,500元。
三、爰裁定如主文。
中　　華　　民　　國　　111 　年　　11　　月　　28　　日
                  民事第三庭    審判長法　官　王沛雷
　　　　　　　　　　　　　　　　　　　法　官　劉育琳
　　　　　　　　　　　　　　　　　　　法  官  楊忠霖
以上正本係照原本作成。
本件裁定不得抗告。
中　　華　　民　　國　　111 　年　　11　　月　　28　　日
                                      書記官  賴怡婷